臺灣屏東地方法院刑事判決
111年度訴字第475號
公  訴  人  臺灣屏東地方檢察署檢察官
被      告  裘家勇



上列被告因違反毒品危害防制條例案件，經檢察官提起公訴（11
1年度毒偵字第1207號），被告就被訴事實為有罪之陳述，經告
知簡式審判程序之旨，並聽取被告與公訴人之意見後，本院合議
庭裁定由受命法官獨任進行簡式審判程序，本院判決如下：
    主  文
裘家勇施用第一級毒品，累犯，處有期徒刑柒月。
　　事  實
一、裘家勇明知海洛因、甲基安非他命分別係毒品危害防制條例
    第2條第2項第1款、第2款所列之第一、二級毒品，依法均不
    得持有、施用，竟基於施用第一級毒品海因、第二級毒品甲
    基安非他命之犯意，於民國111年4月24日20時許，在其位於
    屏東縣○○鄉○○村○○巷0號住處內，以將海洛因及甲基安非他
    命置入燈泡內燒烤後吸食煙霧之方式，同時施用海洛因、甲
    基安非他命1次。嗣於111年4月27日7時30分許，裘家勇因另
    案遭通緝而為警於屏東縣○○鄉○○路0段00號前查獲，其於警
    方尚未發覺其上開施用毒品犯行前，先行向警方坦承施用甲
    基安非他命犯行，其後警方於111年4月27日9時34分許對其
    採尿送驗，結果呈安非他命、甲基安非他命、嗎啡陽性反應
    ，而悉上情。
二、案經屏東縣政府警察局移送臺灣屏東地方檢察署檢察官偵查
    起訴。
    理  由
壹、程序方面
一、被告前因施用毒品案件，經本院裁定送觀察、勒戒後，因認
    有繼續施用毒品之傾向，再經本院裁定送強制戒治，於110
    年7月21日強制戒治執行完畢釋放出所，並經臺灣屏東地方
    檢察署檢察官以110年度戒毒偵字第70號為不起訴處分確定
    ，有其臺灣高等法院被告前案紀錄表在卷可按。是其於上開
    強制戒治執行完畢釋放後3年內，再犯本案施用第一、二級
    毒品罪，依毒品危害防制條例20條第3項、第23條第2項規定
    ，即應由檢察官依法追訴。本院就被告本次施用第一、二級
    毒品之犯行予以實體審究，程序上洵無不合，先予敘明。
二、又被告所犯係死刑、無期徒刑、最輕本刑為3年以上有期徒
    刑以外之罪，其於準備程序就前揭被訴事實為有罪之陳述，
    經法官告知簡式審判程序之旨，並聽取其與公訴人之意見後
    ，本院認無不得或不宜改依簡式判程序進行之處，爰依刑事
    訴訟法第273條之1第1項、第284條之1，裁定本件由受命法
    官獨任進行簡式審判程序。
貳、實體方面
一、上揭犯罪事實，業據被告於偵查及本院審理時坦承不諱（見
    偵卷第22頁；本院卷第68、76、79頁），且被告於上述時、
    地為警方所採集之尿液檢體，經送屏東縣檢驗中心檢驗結果
    ，確呈安非他命、甲基安非他命、嗎啡陽性反應，有屏東縣
    政府警察局刑警大隊偵查第三隊偵辦毒品案尿液送檢人真實
    姓名代號對照表（代號：屏警刑○00000000）及屏東縣檢驗
    中心111年5月12日檢驗報告等件附卷可稽（見警卷第12、16
    頁），足認被告前揭自白與事實相符，從而，本案事證明確
    ，被告施用第一、二級毒品犯行堪以認定，應依法論科。
二、論罪科刑
㈠、核被告所為，係犯毒品危害防制條例第10條第1項之施用第一
    級毒品罪及同條第2項之施用第二級毒品罪。其持有毒品後
    復進而施用，持有毒品之低度行為，為施用毒品之高度行為
    所吸收，均不另論罪。又被告上開犯行，係以一施用行為同
    時觸犯上開2罪名，為想像競合犯，應依刑法第55條規定，
    從一重以施用第一級毒品罪處斷。公訴意旨雖認被告係分別
    施用海洛因、甲基安非他命各1次，並認應分論併罰云云，
    然查施用毒品並無一定之方式，海洛因、甲基安非他命亦非
    不能混合同時施用，被告辯稱其係同時施用海洛因及甲基安
    非他命等語，尚非全然無稽，經本院綜觀全案卷證，實無其
    他補強證據足以證明被告上開犯行係先後分別施用海洛因及
    甲基安非他命，而非同時施用，公訴人復未提出證據以證其
    說，依罪疑唯輕法則，應為被告有利之認定，是以被告所辯
    非不可採，當認被告係同時施用海洛因及甲基安非他命，公
    訴意旨上揭所認，似有未洽，應予更正，附此敘明。
㈡、查被告前因施用毒品案件，經本院以106年度簡字第205號判
    處有期徒刑3月確定，經入監執行並與他案刑期接續執行，
    於107年3月14日縮短刑期執行完畢出監等情，有刑案資料查
    註紀錄表、臺灣高等法院全國前案簡列表及臺灣高等法院被
    告前案紀錄表等件在卷可按，且被告亦供稱：對於臺灣高等
    法院全國前案簡列表、臺灣高等法院被告前案紀錄表沒有意
    見，本案構成累犯沒有意見等語（見本院卷第79-80頁），
    又公訴檢察官於本院審理時稱：被告之前也是施用毒品案件
    ，而被判刑執行完畢，又在5年內再犯，係為累犯，可見被
    告並無吸取教訓，又都是毒品案件，請加重其刑等語（見本
    院卷第80頁），堪認檢察官已就前階段被告構成累犯之事實
    ，以及後階段應加重其刑之事項，有所主張並具體指出證明
    方法，是被告受有期徒刑執行完畢後5年以內，故意再犯本
    件有期徒刑以上之罪，為累犯。故本院審酌被告構成累犯之
    前案與本案均為施用毒品案件，且被告於上開前案徒刑入監
    執行完畢後，仍無視法律禁制，再為本件犯行，足徵其並未
    真正悛悔改過，刑罰反應力確屬薄弱，依司法院釋字第775
    號解釋意旨，衡酌罪刑相當及比例原則，認如加重其法定最
    低度刑，尚不至於使被告所受刑罰超過其所應負擔罪責，爰
    依刑法第47條第1項規定加重其刑。
㈢、按刑法第62條所規定之自首，係以對於未發覺之罪，向有偵
    查權之機關或公務員自承犯罪，進而接受裁判為要件；而裁
    判上一罪或實質、單純一罪，苟全部犯罪事實未被有偵查權
    之機關或公務員發覺前，行為人僅就其中一部分犯罪事實自
    首，固仍生全部自首之效力；惟倘其中一部分犯罪事實已先
    被有偵查權之機關或公務員發覺，行為人事後始就其餘未被
    發覺之部分自動供認其犯行時，即與上開自首之要件不符，
    自不得適用自首之規定減輕其刑。（最高法院99年度台上字
    第8242號判決參照）。查本件被告於員警尚未知悉其前揭同
    時施用海洛因、甲基安非他命之犯行前，先行向員警坦承其
    施用甲基安非他命犯行乙情，有查獲毒品案件報告表1份存
    卷足憑（見警卷第17頁），堪認被告於上揭施用海洛因、甲
    基安非他命犯行經偵查機關發覺前，即已對於施用第二級毒
    品罪自首，因被告施用第二級毒品罪與施用第一級毒品罪間
    ，具想像競合之裁判上一罪關係，業如前述，則被告於全部
    犯罪未被發覺前，雖僅就其中一部分犯罪自首，揆之上揭說
    明，仍發生全部自首之效力，爰依刑法第62條前段規定，減
    輕其刑，並依法先加後減之。
㈣、又被告固供稱其所施用之毒品來源為綽號「財仔」、「阿財
    」之人等語（見警卷第2頁；偵卷第22頁反面），惟偵查機
    關迄未因被告之供述而查獲上情乙節，有屏東縣政府警察局
    111年8月8日屏警刑偵三字第11135732000號函暨所附職務報
    告1份在卷可憑（見本院卷第51-53頁），復無其他證據足資
    證明被告上開所供確屬真實，是本件尚無法逕以認定已因被
    告之供述而查獲其他正犯或共犯，自無毒品危害防制條例第
    17條第1項減刑規定之適用。
㈤、爰以行為人之責任為基礎，審酌被告施用多重毒品，嚴重戕
    害其身心，滋生其他犯罪，且被告前因施用毒品經觀察勒戒
    及強制戒治執行完畢釋放，仍未能戒絕毒癮，再為本件施用
    多重毒品犯行，顯見其不思悔改，自我控制能力欠佳，惟考
    量被告犯後坦承犯行之態度，且施用毒品行為於本質上係屬
    自我戕害行為，反社會性之程度應屬較低，兼衡被告之犯罪
    動機、手段、情節，及其自述之教育程度、工作、經濟狀況
    、家庭生活狀況（見本院卷第81頁）等一切情狀，量處如主
    文所示之刑。
㈥、至於扣案之ASUS廠牌行動電話1支，與被告上開犯行無關，業
    據被告供陳明確（見本院卷第80頁），又無其他證據證明與
    被告上開犯行有何關連，爰不予宣告沒收。
據上論斷，應依刑事訴訟法第273條之1第1項、第299條第1項前
段，毒品危害防制條例第10條第1項、第2項，刑法第11條前段、
第55條、第47條第1項、第62條前段，判決如主文。
本案經檢察官張志杰提起公訴，檢察官洪綸謙到庭執行職務。 
中　　華　　民　　國　　111 　年　　9 　　月　　30　　日
                  刑事第三庭    法  官  曾思薇
以上正本證明與原本無異。
如不服本判決應於收受判決後20日內向本院提出上訴書狀，並應
敘述具體理由；其未敘述上訴理由者，應於上訴期間屆滿後20日
內向本院補提理由書（均須按他造當事人之人數附繕本）「切勿
逕送上級法院」。
中　　華　　民　　國　　111 　年　　9 　　月　　30　　日
                                書記官  盧建琳 
附錄本案論罪科刑法條：
毒品危害防制條例第10條
施用第一級毒品者，處6月以上5年以下有期徒刑。
施用第二級毒品者，處3年以下有期徒刑。